臺灣高等法院刑事判決　　　　　　　 　94年度上訴字第628號
上　訴　人　台灣桃園地方法院檢察署檢察官
被　　　告　甲○○
指定辯護人　本院公設辯護人乙○○
上列上訴人因被告毒品危害防制條例案件，不服臺灣桃園地方法
院93年度重訴字第78號，中華民國94年1 月11日第一審判決（起
訴案號：臺灣桃園地方法院檢察署93年度偵字第 17087號），提
起上訴，本院判決如下：
    主  文
上訴駁回。
    事  實
一、甲○○於民國93年10月13日搭乘澳門航空公司NX665 班次班
    機飛往大陸地區探視其大陸籍配偶甘銀鳳，而於同年10月21
    日欲返回台灣時，明知海洛因屬毒品危害防制條例所規定之
    第一級毒品，並經我國行政院公告為甲類第4 款之管制進出
    口物品，非經許可，不得運輸、持有，詎其為供己施用毒品
    海洛因之需，於同日先至大陸地區廣州市某處，以新台幣（
    下同） 7萬元之代價，向一姓名年籍不詳綽號「老四」之大
    陸籍成年男子，購買第一級毒品海洛因 3包（合計淨重284.
    53 公克，空包裝總重16.95公克，純度54.57%，純質淨重15
    5.26 公克）。甲○○取得前開毒品後，即將其中2包海洛因
    持至該處廣東東莞某路邊皮鞋修理處，委由不知情之鞋匠將
    海洛因各 1包分別裝進甲○○所著之皮鞋鞋底內，甲○○再
    將另 1包海洛因以自行購買之膠帶黏貼在其右大腿處，再穿
    上長褲，以使該等毒品海洛因於通關時不易被察覺。而基於
    運輸管制物品第一級毒品海洛因來臺之犯意，於同日自澳門
    搭乘澳門航空公司 NX610班次班機返臺，將上開管制進出口
    之第一級毒品海洛因私運入中華民國國境內。嗣甲○○於同
    日下午 1時45分許通過行李檢查檯時，為內政部警政署航空
    警察局人員會同財政部臺北關稅局（以下簡稱臺北關稅局）
    稽查組人員當場查獲，並自甲○○右大腿處及其所著皮鞋鞋
    底處起出前述夾藏之海洛因（合計淨重284.53公克，空包裝
    總重 16.95公克，純度54.57%，純質淨重155.26公克）及甲
    ○○所有用以供其運輸第一級毒品海洛因所用之膠帶 1包、
    皮鞋1雙。
三、案經內政部警政署航空警察局移送臺灣桃園地方法院檢察署
    檢察官偵查起訴。
    理  由
一、上揭事實，業據被告甲○○於偵審中均坦認不諱（見93年度
    偵字第17087號卷第4至5頁、第20至21頁、原審卷第13 頁、
    第31頁），而經警在其右大腿處及所著皮鞋鞋底處查獲扣案
    之白色粉末 3包，送請法務部調查局鑑驗結果，認均含第一
    級毒品海洛因成分（合計淨重284.53公克，空包裝總重16.9
    5公克，純度54.57%，純質淨重155.2 6公克），有該局93年
    11月23日調科壹字第 080008470號鑑定通知書一紙附卷可稽
    （見原審卷第23頁），復有現場查獲照片18幀、被告甲○○
    之入出境查詢結果、護照影本各一份、台北關稅局扣押貨物
    、運輸工具收據及搜索筆錄一份在卷及如事實欄所載之海洛
    因 3包、膠帶1包、皮鞋1雙扣案可佐，足認被告所為伊確有
    運輸第一級毒品海洛因入境之自白與事實相符，自堪採信。
    事證明確，被告運輸毒品之犯行堪以認定，應依法論科。
二、按自大陸地區私運物品進入台灣地區，以私運物品進口論，
    懲治走私條例第12條定有明文。次按海洛因係毒品危害防制
    條例第2 條第2項第1款規定之第一級毒品，非經許可，不得
    運輸；且係行政院依懲治走私條例授權訂定之「管制物品項
    目及其數額」甲項第4 款所列之管制進出口物品。被告自大
    陸地區私運管制進口之第一級毒品海洛因進入臺灣，核其所
    為，係犯毒品危害防制條例第4條第1項之運輸第一級毒品罪
    及懲治走私條例第2條第1項之私運管制物品進口罪。其持有
    第一級毒品海洛因之低度行為，為運輸毒品之高度行為所吸
    收，不另論罪。被告以一運輸行為同時觸犯上述二罪名，為
    想像競合犯，應從一重之運輸第一級毒品罪處斷。原審適用
    毒品危害防制條例第4 條第1項、第18條第1項前段、第19條
    第1項，懲治走私條例第2 條第1項、第12條、第11條，刑法
    第11條前段、第55條、第59條，審酌被告運輸毒品意在供自
    行施用，對他人身體健康及社會治安尚未造成危害，及其犯
    罪之目的、手段、所生危害，犯後坦承犯行，悔意甚殷等一
    切情狀，及本罪之法定刑為死刑或無期徒刑，其處罰甚重，
    然衡酌被告甲○○所運回之海洛因既係備供自行施用，而施
    用毒品，究其性質乃屬自戕行為，於他人法益並無直接積極
    之侵害，為此目的而運輸毒品之危害程度實難與販賣或製造
    海洛因等行為等同視之，衡之毒品危害防制條例第4條第1項
    法定本刑為死刑、無期徒刑，倘科以被告該法定最低度之刑
    ，尚嫌過重，情輕法重，其情狀尚堪憫恕，爰依刑法第59條
    規定酌量減輕其刑，量處被告有期徒刑玖年。又扣案之第一
    級毒品海洛因3包（合計淨重284.53公克，空包裝總重16.95
    公克，純度54.57%，純質淨重155.26公克），為查獲之毒品
    ，不問屬於犯人與否，應依毒品危害防制條例第18條第1 項
    前段規定諭知沒收銷燬。又扣案之前述毒品外包裝塑膠袋（
    總重16.95 公克）係用於包裹毒品，防其裸露、潮濕，並便
    於攜帶，且經鑑定機關就之與本件扣案之海洛因分別鑑析其
    重量，有前揭法務部調查局鑑定通知書可憑，足證與扣案之
    海洛因並無不可析離之關係，與扣案之膠帶1包、皮鞋1雙，
    均為被告所有且係供犯本件運輸第一級毒品罪所用之物，應
    均依同條例第19條第 1項規定宣告沒收，經核認事用法均無
    不合，量刑亦屬允當。檢察官上訴意旨略以被告運輸之海洛
    因數量甚多，難認扣案之海洛因僅係供被告一人施用，原審
    依刑法第59條規定酌量減輕其刑，似有未當，指摘原判決不
    當云云，惟查，本案並無積極證據足以認定被告有營利之意
    圖，公訴人以被告運輸之海洛因數量較多，即逕認非供被告
    一人施用云云，尚嫌無據，而況，公訴人亦係以運輸第一級
    毒品起訴，原判決論以運輸第一級毒品罪，並無不合。另被
    告前無毒品相關前科，有本院被告全國前案記錄表一紙可按
    ，其運輸僅此一次，因貪圖價格便宜而購買數量稍多，且為
    抒解糖尿病病情，僅係供自己吸食並無販賣牟利之意，原判
    決以本案情輕法重，其情狀尚堪憫恕，依刑法第59條規定酌
    量減輕其刑，乃屬原審法院適法範圍裁量權之行使，亦無不
    當。是本件上訴非有理由，應予駁回。
據上論斷，應依刑事訴訟法第368條，判決如主文。
本案經檢察官王安明到庭執行職務。
中　　華　　民　　國　　94　　年　　5 　　月　　19　　日
                  刑事第十七庭審判長法  官  吳啟民
                                    法　官  施俊堯
                                    法  官  蘇隆惠
以上正本證明與原本無異。
如不服本判決，應於收受送達後十日內向本院提出上訴書狀，其
未敘述上訴之理由者並得於提起上訴後十日內向本院補提理由書
（均須按他造當事人之人數附繕本）。
                                    書記官  周素秋
中　　華　　民　　國　　94　　年　　5 　　月　　19　　日
附錄：本案論罪科刑法條全文
毒品危害防制條例第四條第一項：
製造、運輸、販賣第一級毒品者，處死刑或無期徒刑；處無期徒
刑者，得併科新臺幣一千萬元以下罰金。
懲治走私條例第二條第一項：
私運管制物品進口、出口逾公告數額者，處七年以下有期徒刑，
得併科新臺幣三百萬元以下罰金。
